最高法院刑事判決　　　　　　　　　 110年度台上字第5773號
上　訴　人　李炫儒
選任辯護人　陳志銘律師
　　　　　　許駿彥律師
上列上訴人因違反毒品危害防制條例案件，不服臺灣高等法院高
雄分院中華民國110年5月19日第二審判決（110年度上訴字第223
號，起訴案號：臺灣橋頭地方檢察署108 年度偵字第5796號），
提起上訴，本院判決如下：
    主  文
上訴駁回。
    理  由
一、按刑事訴訟法第377 條規定，上訴於第三審法院，非以判決
    違背法令為理由，不得為之。是提起第三審上訴，應以原判
    決違背法令為理由，係屬法定要件。如果上訴理由書狀並未
    依據卷內訴訟資料，具體指摘原判決不適用何種法則或如何
    適用不當，或所指摘原判決違法情事，顯與法律規定得為第
    三審上訴理由之違法情形，不相適合時，均應認其上訴為違
    背法律上之程式，予以駁回。
二、本件原審審理結果，認為上訴人李炫儒有所載違反毒品危害
    防制條例（下稱毒品條例）各犯行明確，因而撤銷第一審之
    科刑判決，改判仍論處上訴人共同販賣第一級毒品既、未遂
    2 罪刑（均處有期徒刑）及相關沒收、銷燬、追徵之宣告，
    係依憑上訴人之自白，證人林哲民、陳冠佑之證言，扣案毒
    品海洛因、手機，及案內相關證據資料而為論斷，已載敘其
    調查證據之結果及憑以認定各該犯罪事實之心證理由，有卷
    存資料可資覆按。
三、毒品條例第17條第1 項所謂「供出毒品來源，因而查獲其他
    正犯或共犯者，減輕或免除其刑」，係指具體提供毒品來源
    之資訊，使調查或偵查犯罪之公務員知悉而對之發動調查或
    偵查，並據以破獲者而言。原判決依調查所得，已說明上訴
    人雖於偵查中供稱其毒品來源為綽號「阿兄」之林鈺展，然
    檢察官及警方並未因其供述查獲林鈺展或其他共犯等情，無
    從憑認有因其供述而查獲其毒品來源情事，與上開應獲減輕
    或免除其刑之規定不侔等情，已於理由內論述明白，與卷內
    資料委無不合，又卷附臺中市政府警察局第二分局民國 110
    年4 月27日之職務報告亦相同於該局109年9月25日函附之職
    務報告並未因上訴人之供述而查獲前情之記載（見原審卷第
    167、169頁，第一審卷第65、67頁）並無上訴意旨所指證據
    調查未盡及理由不備之情形。
四、刑之量定，係實體法上賦予法院得依職權自由裁量之事項，
    苟已以行為人之責任為基礎，並斟酌刑法第57條各款所列情
    狀，在法定刑度內，酌量科刑，無偏執一端，致明顯失出失
    入情形，即不得任意指摘為違法，以為第三審上訴之理由。
    原判決已綜合審酌刑法第57條科刑等一切情狀，並說明其所
    為致生嚴重危害性，各次販賣毒品數量、參與販賣情節、所
    獲得之報酬，兼衡其品行、家庭生活經濟狀況及智識程度，
    暨犯後態度等各情，就所犯2 罪均依毒品條例第17條第2 項
    規定減輕其刑，復分別就其所犯既遂、未遂之罪依刑法第59
    條，或第25條第2 項規定遞減其刑，在罪責原則下適正行使
    其量刑之裁量權，核其量定之刑罰，已兼顧相關有利與不利
    之科刑資料，所定之執行刑非以累加方式，亦給予相當幅度
    之恤刑，客觀上並未逾越法定刑度或範圍，亦與罪刑相當原
    則無悖，難認有裁量不當之違法情形。又應否依刑法第59條
    酌量減輕其刑，法院本屬有權斟酌決定，故未酌減其刑，既
    不違背法令，自不得執為提起第三審上訴之理由。原審審酌
    上訴人販賣第一級毒品未遂之犯罪情狀，認無可憫恕之事由
    ，已闡述理由明確，未予酌減其刑，並不違法。
五、稽之卷內資料，上訴人於107年8月22日為警依法執行搜索時
    扣得原判決附表（下稱附表）編號7所示行動電話（門號000
    0000000號）1支（含該門號SIM卡1張），業經上訴人於偵、
    審中自承係其所有與共犯綽號「阿兄」之成年男子聯繫供為
    毒品交易之工具，並有搜索、扣押筆錄及扣押物品目錄表可
    按（見第23920 號偵查卷第14至18頁），原判決據以認定該
    行動電話係上訴人供本案犯罪所用之物，並說明依毒品條例
    第19條規定沒收，復於主文中宣告，核無不合。雖原判決於
    附表編號7 備註欄所載「林哲民所有，與本案無關」等語，
    衡以案內資料所示，應與附表編號8備註欄所載「李炫儒所
    有，供本案販毒聯繫所用之物」等語相互置換，惟原判決此
    項瑕疵，於判決結果不生影響。上訴意旨執此指摘原判決違
    法，尚非第三審上訴之適法理由。
六、依上所述，上訴意旨猶執原審未適用毒品條例第17條第1 項
    規定減輕其刑，或對於原審前述量刑裁量權之合法行使，並
    以原判決有證據調查未盡、理由矛盾、適用法則不當、違反
    比例原則、罪刑相當原則等前情，指摘原判決違法，難認已
    符合首揭法定之上訴要件，應認其上訴不合法律上之程式，
    予以駁回。
據上論結，應依刑事訴訟法第395條前段，判決如主文。
中    華    民    國   110    年    11    月    17    日
                  刑事第九庭審判長法  官  段  景  榕  
                                  法  官  楊  力  進  
                                  法  官  汪  梅  芬  
                                  法  官  宋  松  璟  
                                  法  官  鄧  振  球  
本件正本證明與原本無異
                                  書記官
中    華    民    國   110    年    11    月    26    日